台灣苗栗地方法院刑事判決　　　　　　　　　　　　　九十一年度易字第二四七號
　　公　訴　人　臺灣苗栗地方法院檢察署檢察官
　　被　　　告　甲○○
右列被告因違反毒品危害防制條例案件，經檢察官提起公訴（九十一年度毒偵字第二
四三號），本院判決如左：
    主      文
甲○○施用第二級毒品，累犯，處有期徒刑壹年。
扣案之第二級毒品安非他命毛重壹點玖公克沒收銷燬之。
    事      實
一、甲○○曾於民國八十六年十二月五日因違反麻醉藥品管理條例案件，經本院判處
    有期徒刑六月確定，甫於八十六年十二月三十日經易科罰金執行完畢。又因施用
    毒品案件，經本院裁定送觀察、勒戒後，認無繼續施用毒品之傾向，由台灣苗栗
    地方法院檢察署檢察官於八十八年十月十三日以八十八年度毒偵字第三五六號為
    不起訴處分確定。又因施用第二級毒品安非他命，經本院裁定送觀察、勒戒後，
    認有繼續施用毒品之傾向，經本院裁定令入臺灣臺中戒治所強制戒治，其二犯施
    用毒品之案件，經台灣苗栗地方法院檢察署檢察官於八十九年八月十九日以八十
    九年度偵緝字第一三六號、八十九年度毒偵緝字第二六六號、八十九年度毒偵緝
    字第三二０號、八十九年度毒偵字第一五五四號提起公訴，並於九十年八月二十
    一日經本院以八十九年度訴字第三三六號判決判處有期徒刑九月，嗣經上訴台灣
    高等法院台中分院，經該院於九十一年一月三日以九十年度上訴字第一九二三號
    判決駁回上訴確定。於停止戒治保護管束期間，復另行起意，基於施用第一級毒
    品海洛因之故意，自九十年七月初某日起，至同年七月十一日下午某時止，在其
    位於苗栗縣通霄鎮○○里○○鄰○○路十五號之住處內，連續施用第一級毒品海
    洛因多次，經台灣苗栗地方法院檢察署檢察官於九十年七月三十日以九十年度毒
    偵字第一一０五號提起公訴，現由本院另案審理中。詎甲○○於強治戒治期滿後
    ，仍不思悔改，復另行起意，基於施用第二級毒品安非他命之犯意，在九十一年
    三月九日下午某時許，在其位於苗栗縣通霄鎮○○里○○鄰○○路十五號之住處
    內，施用第二級毒品安非他命一次，嗣為警於九十一年三月十一日十七時四十分
    許，在其友人態依忠位於苗栗縣通霄鎮○○里○○○路二九三號住處內，與鍾政
    良一同被查獲，並扣得鍾政良所有之第二級毒品安非他命毛重一．九公克（起訴
    書誤為０．九公克）及鍾政良所有供施用第二級毒品安非他命器具吸食器一組，
    並採集甲○○尿液送驗結果，呈甲基安非他命陽性反應，始查悉上情。
二、案經苗栗警察局通霄分局報請臺灣苗栗地方法院檢察署檢察官偵查起訴。
    理      由
一、右揭事實，業據被告甲○○迭於偵查中及本院審理中坦承不諱，且被告於九十一
    年三月十一日十七時四十分許經警查獲，採集其尿液送驗結果，呈甲基安非他命
    陽性反應，有苗栗縣衛生局煙毒尿液檢驗成績書影本一紙附卷可稽，是被告上揭
    施用第二級毒品安非他命自白確與事實相符。又被告前因施用毒品案件，經本院
    裁定送觀察、勒戒後，認無繼續施用毒品之傾向，由台灣苗栗地方法院檢察署檢
    察官於八十八年十月十三日以八十八年度毒偵字第三五六號為不起訴處分確定。
    又因施用第二級毒品安非他命，經本院裁定送觀察、勒戒後，認有繼續施用毒品
    之傾向，經本院裁定令入台灣台中戒治所強制戒治，其二犯施用毒品之案件，經
    台灣苗栗地方法院檢察署檢察官於八十九年八月十九日以八十九年度偵緝字第一
    三六號、八十九年度毒偵緝字第二六六號、八十九年度毒偵緝字第三二０號、八
    十九年度毒偵字第一五五四號提起公訴，並於九十年八月二十一日經本院以八十
    九年度訴字第三三六號判決判處有期徒刑九月，嗣經上訴台灣高等法院台中分院
    ，經該院於九十一年一月三日以九十年度上訴字第一九二三號判決駁回上訴確定
    。於停止戒治保護管束期間，復另行起意，基於施用第一級毒品海洛因之故意，
    自九十年七月初某日起，至同年七月十一日下午某時止，在其位於苗栗縣通霄鎮
    ○○里○○鄰○○路十五號之住處內，連續施用第一級毒品海洛因多次，經台灣
    苗栗地方法院檢察署檢察官於九十年七月三十日以九十年度毒偵字第一一０五號
    提起公訴，現由本院另案審理中等情，有台灣苗栗地方法院檢察署檢察官八十九
    年度偵緝字第一三六號、八十九年度毒偵緝字第二六六號、八十九年度毒偵緝字
    第三二０號、八十九年度毒偵字第一五五四號起訴書、九十年度毒偵字第一一０
    五號起訴書、本院八十九年度訴字第三三六號判決、台灣高等法院台中分院九十
    年度上訴字第一九二三號判決影本及台灣高等法院檢察署刑案紀錄簡覆表各一紙
    附卷可參，是被告上揭自白與事實相符。從而，本件事證明確，被告四犯施用毒
    品犯行應堪認定，應予依法論科。
二、按安非他命屬於八十七年五月二十日公布之毒品危害防制條例第二條第一項第二
    款規定之第二級毒品。核被告所為，係犯毒品危害防制條例第十條第二項之施用
    第二級毒品罪。被告施用毒品前之持有毒品行為，本應以持有論，惟持有後進而
    施用，其持有之低度行為應被施用之高度行為所吸收，故不再論以持有第二級毒
    品罪。被告曾於八十六年十二月五日因違反麻醉藥品管理條例案件，經本院判處
    有期徒刑六月確定，甫於八十六年十二月三十日經易科罰金執行完畢，有台灣高
    等法院檢察署刑案紀錄簡覆表一紙附卷可稽，其於有期徒刑執行完畢後，五年內
    再犯本件有期徒刑以上之罪，為累犯，應依刑法第四十七條規定加重其刑。爰審
    酌被告前有多次施用毒品犯行，且經觀察勒戒、強制戒治，仍無法根除其施用毒
    品惡習及施用安非他命次數，顯有將其隔離原偏差生活環境一段時日之必要等一
    切情狀，從重量處如主文所示之刑，以示懲儆。扣案之安非他命一包毛重一．九
    公克屬第二級毒品，雖非被告屬所有，係案外人鍾政良所有，惟依毒品危害防制
    條例第十八條第一項前段規定，不問屬於犯人與否，均應予宣告沒收銷燬之；至
    另其餘扣案之吸食器一組，雖係供施用第二級毒品安非他命之器具，惟係案外人
    鍾政良所有，並非被告所有，業據被告供明在卷，核與刑法第三十八條第一項第
    二款規定沒收之要件不合，爰不予宣告沒收，附此敘明。
據上論斷，應依刑事訴訟法第二百九十九條第一項前段，毒品危害防制條例第十條第
二項、第十八條第一項前段，刑法第十一條、第四十七條，判決如主文。
本案經檢察官李基彰到庭執行職務。
中      華      民      國      九十一    年      六    月    二十八    日
                                        台灣苗栗地方法院刑事第二庭
                                            法  官  吳  炳  桂
右正本證明與原本無異。
如不服本判決，應於判決送達後十日內向本院提出上訴狀（須附繕本），上訴於台灣
高等法院台中分院。
                                            書記官  楊  慧  萍
中      華      民      國      九十一    年      七    月      一      日
附錄本判決論罪科刑法條全文：
毒品危害防制條例第十條第二項：
施用第二級毒品，處三年以下有期徒刑。
